臺灣臺北地方法院民事簡易判決
110年度北簡字第19433號
原      告  張維芸  
被      告  陳羿廷  

上列當事人間請求損害賠償事件，本院於中華民國111年1月4日
言詞辯論終結，判決如下：
    主      文
被告應給付原告新臺幣壹拾參萬參仟壹佰玖拾陸元，及自民國一
百一十年九月十一日起至清償日止，按週年利率百分之五計算之
利息。
原告其餘之訴駁回。
訴訟費用新臺幣參仟零玖拾元由被告負擔百分之四十七，餘由原
告負擔。
本判決第一項得假執行。但被告以新臺幣壹拾參萬參仟壹佰玖拾
陸元為原告預供擔保，得免為假執行。
原告其餘假執行之聲請駁回。
    事實及理由
一、按訴狀送達後，原告不得將原訴變更或追加他訴，但擴張或
    減縮應受判決事項之聲明者，不在此限，民事訴訟法第255
    條第1項第3款亦定有明文，查原告原起訴聲明為：㈠被告應
    給付原告新臺幣（下同）315,399元，及自起訴狀繕本送達
    翌日起至清償日止，按週年利率5%計算之利息。㈡願供保請
    准宣告假執行，有起訴狀可稽(見本院卷第9頁)，嗣於訴訟
    中陳明醫美除疤預估費用30,000元不請求，亦有言詞辯論筆
    錄可查（見本院卷第106頁），核其所為，係減縮應受判決
    事項之聲明，依上開規定，應予准許，合先敘明。
二、原告主張：被告於民國108年12月19日2時30分許，駕駛車牌
    號碼00-0000號自用小客車，行經臺北市大安區辛亥路2段與
    建國南路2段之交岔路口，竟未俟左轉專用號誌亮起，即貿
    然左轉彎，適有訴外人李坤曜騎乘車牌號碼000-0000號普通
    重型機車(下稱系爭機車)搭載原告通過上開路口，因而閃避
    不及，發生碰撞，致系爭機車倒地，原告受有右側股骨幹骨
    折之傷害，原告因此支出醫療費用118,899元、看護費用162
    ,000元、交通費用4,500元，合計285,399元，爰依侵權行為
    法律關係，請求被告賠償285,399元，為此提起本件訴訟等
    語，並聲明：被告應給付原告285,399元，及自起訴狀繕本
    送達翌日起至清償日止，按週年利率5%計算之利息。㈡願供
    保請准宣告假執行。
三、被告則以：對於肇事責任沒有意見，另對原告請求之醫療費
    用、看護費用及交通費用亦均沒有意見等語，資為抗辯，並
    聲明：駁回原告之訴。
四、本院得心證之理由：
　㈠原告主張被告於於前揭時、地，駕駛車牌號碼00-0000號自用
    小客車，未俟左轉專用號誌亮起，即貿然左轉彎，撞及原告
    搭乘之系爭機車，致系爭機車倒地，原告受有右側股骨幹骨
    折之傷害，業據原告提出之診斷證明書、X光照片為據（見
    本院卷第13-17頁），復被告自陳對於肇事責任沒有意見等
    語(見本院卷第105頁)，堪認原告上開主張為真實，故被告
    應負侵權行為責任。
　㈡按因故意或過失不法侵害他人之權利者，負損害賠償責任；
    不法侵害他人之身體或健康者，對於被害人因此喪失或減少
    勞動能力，或增加生活上之需要時，應負損害賠償責任，民
    法第184條第1項前段、第193條第1項，分別定有明文。經查
    ，原告主張因系爭事故受有右側股骨幹骨折之傷害，因此支
    出醫療費用118,899元、看護費用162,000元、交通費用4,50
    0元，合計285,399元，並提出臺北市立聯合醫院門急診費用
    收據、計程車車資說明及收據為憑(見本院卷第19-43、77-1
    01頁)，復被告自陳對原告請求之醫療費用、看護費用及交
    通費用均沒有意見等語(見本院卷第106頁)，則原告請求賠
    償醫療費用118,899元、看護費用162,000元、交通費用4,50
    0元，合計285,399元，洵屬有據。
　㈢次按因汽車交通事故致受害人傷害或死亡者，不論加害人有
    無過失，請求權人得依本法規定向保險人請求保險給付或向
    財團法人汽車交通事故特別補償基金請求補償；保險人依本
    法規定所為之保險給付，視為被保險人損害賠償金額之一部
    分；被保險人受賠償請求時，得扣除之，強制汽車責任保險
    法第7條、第32條亦定有明文。次查，原告自陳已受領強制
    險理賠金額72,203元，被告對此亦沒有意見(見本院卷第106
    頁），則原告請求之金額應扣除強制險理賠金額72,203元。
　㈣再查，被告已於109年11月12日先行給付原告200,000元，扣
    除被告於另案(本院110年度北簡字第5016號)判決應給付原
    告精神慰撫金120,000元後，尚有餘款80,000元，亦有本院1
    10年度北簡字第5016號簡易民事判決可考(見本院卷第47-51
    頁)，復有本院依職權調閱該簡易民事判決案卷，審查屬實
    ，則原告請求之金額應再扣除該餘款80,000元。
　㈤從而，原告得請求賠償之金額為133,196元(計算式：000000－
    00,000－00000＝133196)　
　㈥末按遲延之債務，以支付金錢為標的者，債權人得請求依法
    定利率計算之遲延利息；應付利息之債務，其利率未經約定
    ，亦無法律可據者，週年利率為百分之五；給付無確定期限
    者，債務人於債權人得請求給付時，經其催告而未為給付，
    自受催告時起，負遲延責任。其經債權人起訴而送達訴狀，
    或依督促程序送達支付命令，或為其他相類之行為者，與催
    告有同一之效力，民法第233條第1項前段、第203條、第229
    條第2項分別有明文規定。本件原告之請求，核屬無確定期
    限之給付，自應經原告催告未為給付，被告始負遲延責任。
    準此，原告請求被告給付自起訴狀繕本送達翌日即110年9月
    11日（見本院卷第57頁）起至清償日止，按週年利率5%計算
    之利息，核無不合，併予准許。
五、綜上所述，原告據以提起本訴，請求被告給付133,196元，
    及自起訴狀繕本送達翌日即110年9月11日起至清償日止，按
    週年利率5%計算之利息，為有理由，應予准許，逾此範圍之
    請求，為無理由，應予駁回。
六、本件原告勝訴部分係就民事訴訟法第427條訴訟適用簡易程序所為被告敗訴之判決，依同法第389條第1項第3款規定，應依職權宣告假執行，並依同法第392條第2項規定，依職權宣告被告如預供擔保，得免為假執行。至原告敗訴部分，其假執行之聲請亦失所附麗，應併予駁回。
七、本件事證已臻明確，兩造其餘攻擊防禦方法及證據，核與判
    決之結果不生影響，爰不一一論列，併此敘明。
八、訴訟費用負擔之依據：民事訴訟法第79條。本件訴訟費用額
    ，依後附計算書確定如主文第3項所示金額。
中　　華　　民　　國　　111 　年　　1 　　月　　18　　日
                  臺北簡易庭    法　官  葉藍鸚
訴訟費用計算書
項　　    目               金　額（新臺幣）　　   
第一審裁判費   　 　　     3,090元
合　　　　計　　　         3,090元
備註：本件起訴之初原告主請求金額為315,399元，嗣原告減縮 
       主請求金額為285,399元，核屬減縮應受判決事項之聲明
        ，故原告已繳納第一審裁判費超過3,090元部分，應由
原        告自行負擔。
以上正本係照原本作成。
如不服本判決，應於判決送達後20日內向本庭提出上訴狀（須按
他造當事人之人數附繕本）。如委任律師提起上訴者，應一併繳
納上訴審裁判費。
中　　華　　民　　國　　111 　年　　1 　　月　　18　　日
                                書記官  林錫欽